臺灣屏東地方法院刑事判決　　　　　　 100年度交訴字第17號
公　訴　人　臺灣屏東地方法院檢察署檢察官
被　　　告　盧姵蓁
上列被告因過失致人於死案件，經檢察官提起公訴（100 年度偵
字第463 號），本院判決如下：
    主  文
盧姵蓁犯過失致人於死罪，處有期徒刑捌月。
    事  實
一、盧姵蓁考領有普通小型車駕駛執照，於民國99年9 月16日下
    午，駕駛其向位於臺中市○區○○路719 號之「進億租賃有
    限公司」所租用之車牌號碼DT-8316 號自用小客車搭載蘇幼
    媚、王素貞，沿屏東縣屏185 線公路由北往南方向行駛，嗣
    於同日16時12分許，行經屏東縣新埤鄉萬隆村185 線52公里
    轉彎處，本應注意車前狀況，且行經轉彎處應減速慢行，而
    依當時天氣晴、日間有光線、路面鋪有柏油、乾燥、無缺陷
    、無障礙物等情，並無不能注意之情事，詎其駕駛上開自用
    小客車行經該轉彎處，竟未減速慢行，致其於轉彎之際欲煞
    車減速時，因失控而衝出該路段路面，並撞及該路旁之路樹
    而肇事，致該自用小客車內之乘客蘇幼媚因而受有頭頸部外
    傷併顱內出血之傷害，經送醫救治後，仍於99年9 月24日上
    午8 時45分許不治死亡（王素貞傷害部分未據告訴）。盧姵
    蓁於本件肇事後，在未有偵查犯罪職權之機關或公務員發現
    上開犯罪前，即向現場處理之警員坦承其為本件肇事人，復
    進而接受裁判，始查悉上情。
二、案經蘇幼媚之母黃玉花告訴暨由臺灣屏東地方法院檢察署檢
    察官囑託臺灣臺中地方法院檢察署檢察官相驗後，自動檢舉
    偵查起訴。
    理  由
壹、證據能力部份：
    按傳聞法則之重要理論依據，在於傳聞證據未經當事人之反
    對詰問予以核實，乃予排斥，惟若當事人已放棄對原供述人
    之反對詰問權，於法院審判時表明同意該等傳聞證據可作為
    證據，基於證據資料愈豐富，愈有助於真實發現之理念，並
    貫徹刑事訴訟法修法加重當事人進行主義之精神，確認當事
    人對於證據能力有處分權之制度，傳聞證據經當事人同意作
    為證據，法院認為適當者，亦得為證據。另當事人於調查證
    據時，對於傳聞證據表示「沒有意見」、「對於證據調查無
    意見」，而未於言詞辯論終結前聲明異議，應視為已有將該
    等傳聞證據採為證據之同意，此刑事訴訟法第159 條之5 定
    有明文。被告於本院審理時，已表示對於全案卷證證據之證
    據能力無意見（見本院卷第115 頁背面），本院復斟酌該等
    證據並非非法取得，亦無證明力明顯過低之情形，且與本案
    待證事項均有相當之關連性，則依刑事訴訟法第159 條之5
    之規定，是該等證據，均得採為證據。
貳、認定犯罪事實之依據及理由：
一、上開犯罪事實，業據被告盧姵蓁於本院審理中坦承不諱( 見
    本院卷第115 頁、118 頁背面、第119 頁正面) ，核與證人
    王素貞於警詢、證人即告訴人黃玉花於警詢及偵查中所證述
    之情節均大致相符，並有屏東縣政府警察局交通警察隊潮州
    小隊道路交通事故現場圖1 紙、道路交通事故調查報告表(一)
    (二)、現場及車損採證照片16張、車牌號碼DT-8316 號自用小
    客車車號查詢汽車車籍資料、蘇幼媚之安泰醫療社團法人潮
    州安泰醫院99年9 月18日乙診字第99090477號診斷證明書、
    高雄醫學大學附設中和紀念醫院99年9 月18日診字第990918
    11 1號診斷證明書、中國醫藥大學附設醫院法醫參考病歷摘
    要、臺灣臺中地方法院檢察署檢察官99年9 月26日勘驗筆錄
    、相驗屍體證明書各1 份、臺中市警察局第二分局99年9 月
    29日中分二警偵字第0990027366號函暨所檢附之蘇幼媚相驗
    照片9 張、臺灣臺中地方法院檢察署99年度相字第1466號檢
    驗報告書各1 份在卷可稽( 見相字卷第30至39-1、47、50至
    52、63、67、69至79頁) ，足認被告盧姵蓁上開任意性之自
    白核與事實相符，應堪採信。
二、次按「汽車行駛時，駕駛人應注意車前狀況，並隨時採取必
    要之安全措施」、「又行經設有彎道、坡路、狹路、狹橋、
    隧道、學校、醫院標誌之路段、道路施工路段、泥濘或積水
    道路、無號誌之交岔路口及其他人車擁擠處所，或因雨霧致
    視線不清或道路發生臨時障礙，均應減速慢行，作隨時停車
    之準備。」，道路交通安全規則第94條第3 項及第93條第1
    項第2 款分別定有明文。查被告盧姵蓁考領有普通小型車駕
    駛執照，業據被告陳明在卷( 見本院卷第119 頁正面) ，並
    有被告之車證號查詢汽車駕駛人資料1 份附卷可按( 見相字
    卷第47頁) ，是其對上揭道路交通安全規定，應知悉甚詳，
    且衡之案發時地天候、路面狀況無缺陷及視距良好等情形觀
    之，並無不能注意之情況，詎其駕駛前開自用小客車，因疏
    未注意，而未依前開規定減速行駛，始肇致本件交通事故，
    造成被害人蘇幼媚受有上述嚴重傷害因而不治死亡，是被告
    盧姵蓁之過失行為與被害人蘇幼媚之死亡結果2 者間具有相
    當因果關係。復佐以本院將本件車禍肇事送請臺灣省高屏彭
    區車輛行車事故鑑定委員會鑑定肇事責任，其鑑定結果認：
    盧姵蓁駕駛小客車行經彎道未減速慢行，失控衝入對向車道
    而翻落路旁農田，為肇事原因等語，此有該鑑定委員會100
    年6 月10日高屏澎鑑字第1006000998號函暨所檢附之臺灣省
    屏澎區車輛行車事故鑑定委員會屏澎區0000000 案鑑定意見
    書1 份在卷可參( 見本院卷第77、78頁) 。從而，本案事證
    明確，被告盧姵蓁上開過失致人於死之犯行，應堪以認定。
三、核被告盧姵蓁所為，係犯刑法第276 條第1 項之過失致人於
    死罪。又被告盧姵蓁於本案車禍發生後，在前述犯行未為有
    偵查犯罪職權之機關或公務員知悉前，當場主動向處理現場
    之員警承認其為肇事者而接受裁判等情，有屏東縣政府警察
    局潮州分局100 年3 月24日潮警交字第1000004391號函暨所
    檢附之蘇幼媚車禍死亡案職務報告及本院公務電話記錄各1
    份附卷可按（見本院卷第10、11、13頁），復進而接受裁判
    ，是被告之行為，已符合自首要件之規定，應依刑法第62條
    前段之規定，減輕其刑。爰審酌被告盧姵蓁駕駛上開自用小
    客車，因疏未注意於行經轉彎處應減速慢行，因而肇致本件
    交通事故後，並致被害人蘇幼媚受有前揭嚴重傷害後而不治
    死亡，造成被害人家屬難以彌補之傷痛，其所為實屬可議，
    惟念及其於犯罪後已坦認犯行，犯後態度尚可，並酌以其迄
    今尚未與被害人蘇幼媚之家屬達成和解，暨衡及其素行、智
    識程度、生活狀況及被告過失態樣等一切情狀，量處如主文
    所示之刑。
據上論斷，應依刑事訴訟法第299 條第1 項前段，刑法第276 條
第1 項、第62條前段，刑法施行法第1 條之1 ，判決如主文。
本案經檢察官王光傑到庭執行職務。
中    華    民    國   100    年    11    月    16    日
                  交通法庭   審判長法  官  楊宗翰
                                   法  官  黃姿育
                                   法  官  許瑜容
如不服本判決，應於收受本判決送達後10日內向本院提出上訴書
狀，其敘述上訴理由者，並得於上訴期間屆滿後20日內向本院補
提理由書狀（均須按他造當事人之人數附繕本）「切勿逕送上級
法院」。
以上正本證明與原本無異。
中    華    民    國   100    年    11    月    16    日
                                   書記官  龔惠婷
附錄本判決論罪科刑法條全文：
中華民國刑法第276 條
因過失致人於死者，處2 年以下有期徒刑、拘役或2 千元以下罰
金。
從事業務之人，因業務上之過失犯前項之罪者，處5 年以下有期
徒刑或拘役，得併科3 千元以下罰金。